Fernando Ascencio

UNITY, AR AND MOBILE DEVELOPER

Portfolio



fhazel.com.mx

Contact



+52 3334953311



fernandohazel1@gmail.com



Guadalajara, Mexico, Zapopan Jal.



<u>fernandohab</u>



<u>FernandoHazel</u>

Lenguajes

Español: English: Native Advanced

Habilidades

Unity Git

NET MAUI Scrum

C# Firebase

JavaScript

Node Js

Kotlin

_

Swift

Express js

HTML/CSS/JS React

SQL

Educación

Licenciatura en Animación Digital Tecnológico de Monterrey | Enero 2018 - Diciembre 2022

Videogame Developer Diploma Tec De Monterrey | Febrero 2021 - Mayo 2021

Full Stack Developer Diploma Digital House | Abril 2021 - Agosto 2021

Unity Programmer Diploma
Unity Technologies | Noviembre 2022

Sobre mí

Soy un desarrollador con 3 años de experiencia que ha trabajado en videojuegos, AR y aplicaciones móviles. Mi stack es Unity, Net MAUI, Kotlin, Swift y SQL, pero comencé a programar con Nodejs y React antes de descubrir mi pasión por las aplicaciones móviles.

Experiencia profesional

Mobile Game Developer

One Simple Game Guadalajara. JAL | Febrero 2022 - Augosto 2022

- Colaboré con diseñadores para implementar nuevas mecánicas usando C#, programación orientada a objetos y patrones de diseño
- Creé una UI/UX totalmente responsivas con Unity canvas
- Documenté el código para mejorar el flujo de trabajo.
- Probé funcionalidades y corregí errores asegurando mejor calidad
- Añadí analíticas para dar seguimiento a los movimientos de los usuarios
- Tuve sesiones diarias de scrum para garantizar la comunicación
- Usé Git como control de versiones para mejorar el flujo de trabajo

AR and Mobile Developer

GSN Qro. Qro | Noviembre 2022 - Mayo 2023

- Colaboré con el equipo para implementar nuevas funciones usando C#
- Cunsumida API rest usando JSON y aplicadas operaciones CRUD
- Creada interfaz responsiva para IOS y Android
- Usado Git para asegurar un mejor flujo de trabajo
- Probado y arreglado errores para garantizar mejor calidad
- Creadas aplicaciones internas para Grupo Bimbo, Ferromex y Silberhorn con Unity para entrenamiento de personal
- Creada app interna utilizando .NET MAUI para gestión de las tareas de los empleados

Bussiness Owner

Fhazel Solutions Tech | From Diciembre 2021

- Creando sitios web responsivos utilizando HTML, CSS v JS
- Creando aplicaciones multiplataforma para negocios medianos usando .NET MAUI
- Creando y monetizando juegos móviles propios para IOS y Android usando
- Creando y monetizando mis propias apps usando Kotlin y Swift
- Aplicando Ad Mob y unity ads a las aplicaciones para monetizar mediante publicidad
- Subiendo contenido sobre desarrollo móvil a youtube
- Dando clases particulares de programación
- Liderado equipos para publicar juegos y cortos de animación
- Porteado y optimizado juegos de PC a móvil